【裁判字號】    98,上易,686
【裁判日期】    980506
【裁判案由】    竊盜
【裁判全文】
臺灣高等法院刑事判決                 98年度上易字第686號
上  訴  人
即  被  告  丙○○
                    現在臺灣新店戒治所戒治中
上列上訴人因竊盜案件，不服臺灣板橋地方法院97年度易字第30
78號，中華民國98年1月20日第一審判決（起訴案號：臺灣板橋
地方法院檢察署97年度偵字第21208號），提起上訴，本院判決
如下：
    主  文
上訴駁回。
    事  實
一、丙○○於民國97年4月10日上午7時30分許後之日間某時，見
    乙○○位在臺北縣三重市○○街36之9號4樓之住處無人在家
    而有機可乘，遂基於為自己不法所有之意圖，以不詳方式破
    壞該處門鎖鎖孔後，進入該址室內著手搜尋財物，並竊得乙○○所有之金飾若干（含手鍊及項鍊）與WII遊戲機1部等財
    物（價值共計約新台幣11萬元），得手後旋即逃逸。嗣乙○○於同日夜間21時30分許返家時發覺遭竊，報警前來處理，
    經警在該處臥室相簿盒內及客廳電視處採取可疑指紋送驗結
    果，比對與丙○○之檔存右拇指指紋相符，始悉上情。
二、案經臺北縣政府警察局三重分局報告臺灣板橋地方法院檢察
    署檢察官偵查起訴。
    理  由
一、訊據上訴人即被告丙○○於本院審理中矢口否認涉有上開竊
    盜犯行，辯稱：伊未曾去過被害人住處，且上開時間，伊均
    在家中戒毒從未出門云云。經查，證人乙○○於偵查中具結
    證稱：97年4月10日晚間21時30分許返家時發現住家大門鐵
    門的鎖孔遭破壞，有人侵入行竊，房間都被翻過，其中主臥
    室和小孩房間被翻箱倒櫃，多本相簿放在主臥室同一個抽屜
    內，抽屜也被整個拉開倒在地上，放置金子的抽屜也被拉開
    ，有一、二條項鍊及手鍊被偷。客廳沒有什麼翻動，但原本
    掛在牆上的42吋液晶電視有傾斜，還有WII遊戲機被搬走。
    報案後經警在相簿盒及液晶電視上採到指紋。伊不認識被告
    ，也沒有把相簿給外人或是叫做丙○○的人看過，液晶電視
    雖然買不到一個月，但安裝工人不可能同時在電視及相簿上
    同時留下指紋，因為伊沒有把相簿拿給人看過等語（見偵卷
    第27至28頁），依證人所證可知，被告無可能因正當事由在
    被害人之照片留下指紋，況且，被害人乙○○已明確指出，
    其住家放置相簿之抽屜遭拉出倒在地上，壁掛電視亦有傾斜
    ，顯係翻尋財物所致，始將指紋同時遺留在液晶電視及相簿
    盒上。再者，經內政部警政署刑事警察局將上開採得之指紋
    輸入電腦比對結果，與該局檔存丙○○指紋卡之右拇指指紋
    相符乙節，有該局鑑驗書、勘察採證同意書及證物清單各1
    件在卷可佐（見偵查卷第5至8頁）。益見被告確曾前往被害
    人乙○○之住處行竊，始在現場留有該指紋甚明。是被告空
    言否認犯行，並非可信。雖被告又辯稱其97年3月底因毒品
    案件被查獲交保後，就被家人及友人甲○○看管在家中，並
    參與美沙冬替代療法，除了到衛生所以外，其他時間都在家
    裡戒毒云云，查，依被告所供在家中戒毒之時間係指3月底4
    月初之時間，然被告係於97年3月6日因違反毒品危害防制條
    例案件經臺灣板橋地方法院檢察署分案偵辦，此有本院被告
    前案紀錄表可憑 (見本院卷第19頁)，可知被告應係97年3月
    6日前，即因毒品案件被移送檢察署，是被告所指之交保時
    間，應係發生於97年3月6日前。又證人甲○○係證述：被告
    曾因毒品遭逮捕，伊因被告之母親央求而為其交保，交保回
    來後即派店裏員工「大胖」（以台語發音）至被告家中看管
    他約有4、5天，結束後約1、2天再載被告去喝美沙佟2次等
    語 (見本院卷第49頁、第49頁背面)，是被告所稱遭家人及
    證人甲○○看管在家中之時間，自97年3月6日起算4、5 日
    ，再加計被告至衛生所喝美沙佟係看管結束後1、2日所為，
    則被告所稱戒毒療程應在97年3月15日前所發生，此與本件
    竊盜案發生之時間97年4月10日相距甚遠，則被告所辯前次
    吸收毒品後經逮捕交保後在家中戒毒一事縱係屬實，亦難為
    有利於被告之認定。是被告所辯顯不足採，從而，本件事證
    已臻明確，被告犯行堪以認定，應依法論科。
二、核被告丙○○破壞被害人乙○○住宅大門鎖孔而進入竊盜所
    為，係犯刑法第321條第1項第2款之加重竊盜罪。原審以被
    告罪證明確，適用刑法第321條第1項第2款並審酌被告之素
    行狀況，及其身強體壯，竟不思平己力轉取財物，反進入他
    人居家處所竊取財物等犯罪動機、目的、手段，並斟酌被害
    人之財物損失程度非輕，且居家生活安全感遭受嚴重破壞，
    暨被告犯罪後否認犯行之態度等一切情狀，量處有期徒刑8
    上訴仍執前詞否認犯罪，惟其上訴為無理由，已如前述，自
    月，經核原判決認事用法，洵無違誤，量刑亦稱妥適。被告
    應予以駁回。
據上論斷，應依刑事訴訟法第368條，判決如主文。
本案經檢察官李叔芬到庭執行職務。
中    華    民    國    98    年    5     月    6     日
            刑事第二十二庭審判長法  官  何菁莪
                                法  官  李麗珠
                                法  官  洪于智
以上正本證明與原本無異。
不得上訴。
                                書記官  強梅芳
中    華    民    國    98    年    5     月    6     日
附錄：本案論罪科刑法條全文
中華民國刑法第321條
（加重竊盜罪）
犯竊盜罪而有左列情形之一者，處 6 月以上、 5 年以下有期徒
刑：
一、於夜間侵入住宅或有人居住之建築物、船艦或隱匿其內而犯
之者。
二、毀越門扇、牆垣或其他安全設備而犯之者。
三、攜帶兇器而犯之者。
四、結夥三人以上而犯之者。
五、乘火災、水災或其他災害之際而犯之者。
六、在車站或埠頭而犯之者。
前項之未遂犯罰之。以上正本證明與原本無異。


司法院資訊處製作；財團法人民間司法改革基金會備份。
